

LUCAS BARRENECHEA

Ingeniero de Sistemas Web Frontend Developer

CONTACTO

- +51 955 835 813
- lucasreba97@gmail.com
- Trujillo Perú
- in Lucas Renato Barrenechea León

HABILIDADES

HTML

CSS | Sass

JavaScript

Typescript

Tailwind

Bootstrap

Habilidades Blandas

AWS Services

FRAMEWORKS

Angular
React
Next JS
Vue

METODOLOGÍAS

Scrum

IDIOMAS

Inglés • • • • •

SOBRE MÍ

¡Hola! Soy un especialista y apasionado del desarrollo Web Front End enfocado a la experiencia del Usuario, siguiendo fundamentos básicos de UI y UX. Sin duda, me siento muy afortunado de haber encontrado lo que me apasiona y de hacer de ello mi trabajo.

Me caracterizo por involucrarme al 100% en todo lo que hago, por ende me considero perfeccionista, me obsesiona que mis productos digitales tengan la mejor calidad. Pongo toda la energía que me aporta trabajar de aquello que tanto me entusiasma.

EXPERIENCIA LABORAL

Pragma S.A

Senior Frontend Web Dev | Diciembre 2021 - Actualidad

- Creación de Centro de Ayuda Digital Confama
- Desarrollo e implementación de proyecto Look and Feel para cliente Giros y finanzas y Western Union Colombia.
- Actualizaciónes de funcionalidades para cliente Giros y finanzas y Western Union Colombia.
- Construcción de nueva plataforma Sucursal Virtual Negocios (SVN) **Bancolombia** (actualmente).

Municipalidad de Casa Grande (Locador)

Desarrollador | Setiembre 2020 - Noviembre 2020

• Desarrollo e implementación de plataforma de pago de tributos y albitrios por internet

UGEL Ascope (Locador)

Desarrollador | Abril 2020 - Julio 2020

• Desarrollo e implementación de Sistema de tramitación interna

MAGSA E.I.R.L.

Asistente de Sistemas | Febrero 2020 - Abril 2020

- Desarrollo de Sistema Logístico Web
- Seguimiento, reporte y monitoreo de la operación logística

UNIVERSIDAD CÉSAR VALLEJO

Practicante de Sistemas | Setiembre 2019 - Diciembre 2019

- Inventariado de Equipos
- Desarrollo de Sistema Web para Asignación de Actividades en la Facultad de Ingeniería

COORPORACIÓN GERENCIA SAC

Practicante de Sistemas | Febrero 2019 - Setiembre 2019

- Desarrollo y mantenimiento de Sistema Web interno
- Desarrollo de proyectos de Sistemas de Información nuevos que solicitaba la empresa



LUCAS BARRENECHEA

Ingeniero de Sistemas Web Frontend Developer

CONTACTO

- +51 955 835 813
- lucasreba97@gmail.com
- Trujillo Perú
- in Lucas Renato Barrenechea León

HERRAMIENTAS

Figma

Photoshop

Premier

Strapi

REFERENCIAS

Ing. Carolina Torres

Team Líder Giros y Finanzas -Western Union

+57 3174422568

Ing. José Vásquez

Director de Crecimiento Perú -Pragma

+51 935 394 165

Dr. Juan Francisco Pacheco Torres

Coordinador Programa de Ingeniería de Sistemas - Universidad César Vallejo

+51 938 435 698

RECONOCIMIENTOS

UNVERSIDAD CÉSAR VALLEJO

Primer Lugar

Proyecto de "Casa Domótica" en la Jornada de Investigación Científica (2017)

UNIVERSIDAD CÉSAR VALLEJO

Primer Lugar

Proyecto "Ampay" en la Jornada de Investigación Científica (2018)

• EXPOTEC - UCV Segundo Lugar Proyecto "Ampay" (2018)

EMPRENDIMIENTO

Codify Perú S.A.C.

C.T.O Founder | Marzo 2020 - Actualidad

• Desarrollamos y diseñamos tu plataforma virtual, servicios digitales enfocados al emprendimiento

EDUCACIÓN

Ingeniería de Sistemas

Abril 2015 - Diciembre 2019

Universidad César Vallejo | Trujillo - Perú

Inglés

Abril 2015 - Diciembre 2018

Centro de Idiomas Universidad César Vallejo | Trujillo - Perú